# 陈版及各位老师：交易性金融资产转长投后递延所得税负债是否要转销

提问人：SS 林木 时间：2017-12-18 16:44:42
请教各位老师，初始投资作为交易性金融资产，公允价值变动相应计提了递延所得税，后面年度持续增持后转为长投核算，其递延所得税余额是否要转销。

回答人：chenyiwei
需要考虑：（ 1 ）在转换环节，是否就前期作为交易性金融资产期间的增值计入了当年度应纳税所得额；（ 2 ）转换后长期股权投资的计税基础如何确定。